臺灣臺南地方法院刑事判決
110年度訴字第691號
公  訴  人  臺灣臺南地方檢察署檢察官
被      告  張福麟



選任辯護人  郭常錚律師(法扶律師)
上列被告因違反槍砲彈藥刀械管制條例案件，經檢察官提起公訴
（110年度偵字第11403號），本院判決如下：
    主  文
張福麟犯非法持有非制式手槍罪，處有期徒刑伍年陸月，併科罰
金新臺幣肆萬元，罰金如易服勞役，以新臺幣壹仟元折算壹日。
扣案如附表編號一所示之物沒收之。
    事  實
一、張福麟明知可發射子彈、具有殺傷力之非制式手槍及具有殺
    傷力之子彈，均係槍砲彈藥刀械管制條例所列管之違禁物，
    非經中央主管機關之許可，不得無故持有，竟未經許可，基
    於持有具有殺傷力手槍及子彈之犯意，於民國110年5月12日
    某時，在不詳地點，以不詳方式，取得具殺傷力之如附表編
    號一所示非制式手槍1支及附表編號二所示子彈7顆而持有之
    (同時另取得如附表編號三、四所示不具殺傷力之子彈13顆)
    。嗣其於110年5月14日上午8時54分許，騎乘車牌號碼000-0
    00號普通重型機車，前往臺南市○○區○○里○○00號臺南市政府
    警察局玉井分局玉山派出所前(當時周遭道路空無一人)，持
    上開槍枝對空鳴槍1次(擊發之子彈1顆無證據證明有殺傷力)
    。經警聞聲後追查，於同日上午9時30分許，在張福麟位於
    臺南市○○區○○里○○000號住處及上開機車置物箱，扣得附表
    編號一至四所示之物(另扣得與本案無關之毒品殘渣袋、錫
    箔紙、吸食器等物，不予詳述)，因而查獲上情。
二、案經臺南市政府警察局玉井分局（下稱玉井分局）報請臺灣
    臺南地方檢察署檢察官偵查起訴。
    理  由
一、本判決所引用被告以外之人於審判外之言詞或書面陳述，檢
    察官、被告張福麟及其辯護人於本院準備程序、審理中均表
    示同意作為證據使用（見本院卷第80至82、265至268、305
    至306頁），且迄至言詞辯論終結前均未聲明異議，本院審
    酌上開證據資料製作時之情況，尚無違法不當及證明力明顯
    過低之瑕疵，亦認為以之作為證據應屬適當，爰依刑事訴訟
    法第159條之5規定，認均有證據能力。另本判決引用之非供
    述證據，均依法定程序取得，經合法調查程序，與待證事實
    間復具相當關聯性，無不得為證據情形，依刑事訴訟法第15
    8條之4反面解釋，均有證據能力。
二、上開犯罪事實，業據被告於警詢、偵查、本院準備程序及審
    理中均坦承不諱，復經證人即被告之父親張飛龍於警詢中證
    述明確(警卷第10至11頁)，並有如附表所示之物扣案可資佐
    證，且有自願受搜索同意書1份、玉井分局搜索扣押筆錄、
    扣押筆錄各1份、扣押物品目錄表2份、搜索扣押現場及扣案
    物照片11張、被告對空鳴槍時之監視錄影畫面照片2張、車
    牌辨識照片1張、臺南市政府警察局槍枝初步檢視報告表暨
    照片、車輛詳細資料報表1紙及附表所載各鑑定函文在卷可
    稽（警卷第13至19、23至27、35至61、偵卷第35至37頁、本
    院卷第159頁），亦有附表所示扣案物可資佐證，足認扣案
    槍、彈確曾為被告持有。
三、再者，扣案如附表所示之物經送往刑事警察局以檢視法、性
    能檢驗法、試射法等方法鑑驗結果如附表各欄位所示。因上
    開鑑定結果係鑑驗機關本其專業知識及經驗實際檢驗或操作
    後所得之結論，自可憑信，扣案如附表編號一所示之非制式
    手槍及如附表編號二所示之非制式子彈，經鑑定均具殺傷力
    ，確分別屬槍砲彈藥刀械管制條例第4條第1項第1款、第2款
    所規定管制之槍砲、彈藥無疑。
四、綜上證據，堪認被告任意性之自白確與事實相符，堪以採信
    ；是本件事證明確，被告上開犯行洵堪認定，應予依法論科
    。
五、論罪科刑：
(一)核被告所為，係犯槍砲彈藥刀械管制條例第7條第4項之非法
    持有非制式手槍罪及同條例第12條第4項之非法持有子彈罪
    。又被告同時持有具殺傷力子彈7顆，係侵害同一法益，亦
    為單純一罪。被告係以一持有行為，同時觸犯非法持有非制
    式手槍罪及非法持有子彈罪，為想像競合犯，依刑法第55條
    規定，應從一重之非法持有非制式手槍罪處斷。被告非法持
    有具殺傷力子彈部分，起訴書雖未記載，但已經為檢察官另
    以補充理由書表明追訴之意(本院卷第203至204頁)，且此部
    分與原起訴之非法持有非制式手槍罪，具有裁判上一罪關係
    ，本院自得併予審理。
(二)被告前因公共危險等案件，經臺灣高等法院臺南分院以105
    年度上訴字第72號(下稱前案)判決判處有期徒刑1年10月、1
    年，並定應執行有期徒刑2年4月確定，並於106年9月8日執
    行完畢出監，有臺灣高等法院被告前案紀錄表1份在卷可稽
    。其於5年內故意再犯本件有期徒刑以上之罪，為累犯。且
    考量本件被告在上開有期徒刑執行完畢後並未謹言慎行，竟
    持有對社會秩序危害性甚大之違禁物，並持之外出使用，可
    見被告對於刑罰之反應力薄弱，且本案並無處最低刑猶嫌過
    重之情事，故仍認應依刑法第47條第1項規定加重其刑。
(三)被告之辯護人雖辯稱被告罹患精神病症，有幻聽，應查明有
    無刑法第19條之適用等語。
　1.按刑法第19條第1項、第2項規定「行為時因精神障礙或其他
    心智缺陷，致不能辨識其行為違法或欠缺依其辨識而行為之
    能力者，不罰。行為時因前項之原因，致其辨識行為違法或
    依其辨識而行為之能力，顯著減低者，得減輕其刑。」。
　2.被告曾因焦慮狀態、焦慮症、失眠等原因，至奇美醫療財團
    法人奇美醫院及在法務部○○○○○○○○內就醫，有該醫院之病歷
    0份及法務部○○○○○○○○110年12月29日函文所附就醫資料1份
    存卷可憑(本院卷第161至191、283至290頁)，佐以證人張飛
    龍證述被告有多次脫序行為、精神狀況正常時會去芒果園幫
    忙(這種情況微乎其微)等語(警卷第10頁)，雖可證明被告具
    有精神障礙。但依上開規定，尚應確認被告在為本件違法行
    為時之狀態，是否已符合「致不能辨識其行為違法或欠缺依
    其辨識而行為之能力者」或「致其辨識行為違法或依其辨識
    而行為之能力，顯著減低者」之要件，而非一旦具有精神障
    礙，即可適用上開規定，合先敘明。
　3.經本院委請衛生福利部嘉南療養院就本案為精神鑑定，鑑定
    內容如下，有嘉南療養院之司法精神鑑定報告書1份在卷可
    憑(見本院卷第233至245頁)。本院審酌該鑑定報告係屬專業
    醫師本於其專業所為之觀察及判斷之，而該份報告所載下列
    內容，已經分項逐一說明判斷被告之精神障礙或心智缺陷，
    對其為本案犯行之際辨識行為違法或依其辨識而行為之能力
    影響程度之理由，所論述之理論基礎詳盡，並已考量上開病
    歷記載之被告病史，被告有失眠狀況等情。佐以該鑑定報告
    所載被告本件持附表編號一所示槍枝對空鳴槍後之客觀行為
    、鑑定時觀察到被告之精神狀況、對本案案發過程之態度，
    均與上開證據所顯示之被告對空鳴槍後得自行返還住處等事
    實，以及本院審理過程中所觀察到被告尚可正常應訊、答辯
    ，在本件警詢、偵查及向本院所陳之幻聽內容亦屬空泛、不
    確定等情並無不合之處，且被告於上開對空鳴槍當日15時許
    、20時許，分別接受警方、檢察官詢問、訊問，遍觀被告受
    訊過程，對於問題均可理解回覆，流暢地進行一問一答，且
    可辨識附表編號一至四所示扣案物是否為其本人所有等，有
    該2份筆錄可查(警卷第3至8頁、偵卷第11至13頁)，足見被
    告在遭查獲上開槍彈之際，意識清楚，理解力尚可，並無受
    幻聽而產生混淆之情況，是認上開鑑定報告結論應可採信，
    本件被告既然未因精神障礙或心智缺陷而已達「致不能辨識
    其行為違法或欠缺依其辨識而行為之能力者」或「致其辨識
    行為違法或依其辨識而行為之能力，顯著減低者」，自無刑
    法第19條第1項、第2項之適用。
  ①被告於鑑定時，對於本案行為願意描述，其描述與筆錄紀載
    大致相同，僅是在有無犯意上，爭取對自己有利的說法，如
    槍是撿到的。本案行為時是擊發空包彈、無傷人意圖等。被
    告曾用過海洛因、安非他命，雖其稱本案行為前並未使用毒
    品，但因被告有物質使用之問題，需評估其物質使用之情形
    。
  ②被告對於確切使用毒品的方式不願多說，如到底是先使用海
    洛因或是安非他命，在各個職類評估時，被告的回答並不一
    致，且在用量上亦不願坦承。縱使如此，以被告在不使用毒
    品的狀況下，有疲倦、失眠、煩躁等戒斷症狀，且在使用量
    及使用種類上逐漸增加之耐受性情形，另外，被告花許多時
    間在取得毒品、自稱使用後有聽幻覺而須一段時間恢復、家
    人希望自己戒毒但沒有成功、數度因為毒品而入獄等情形來
    看，被告有明確的物質使用障礙症。而本案對空鳴槍後，警
    方在被告的住處有找到安非他命，可知被告在本案時，應仍
    處於「安非他命使用障礙症」的診斷。不論何種物質的「使
    用障礙症」本身並不會造成判斷力或衝動控制能力減損。以
    被告之情形，可能在過度使用安非他命下，造成安非他命中
    毒，在「安非他命中毒」時有可能因中毒本身之影響，或合
    併「譫妄」，而使得判斷力或衝動控制力有所減損。…嚴重
    的安非他命中毒，指使用安非他命後，出現急性混亂之情形
    ，即為「興奮劑中毒」，此為一混亂之狀態，處於此狀態者
    ，常見意識不清，事後記憶模糊；「譫妄」則屬於「認知類
    群障礙症」，可能在「安非他命中毒」狀態中出現，呈現出
    注意力減損、定向感減損（搞不清楚時間、地點、人）、認
    知困擾（如喪失記憶、語言、知覺等能力）。因此，處於安
    非他命中毒、譫妄時，應無法為有意義的行為，如本案被告
    仍可騎車順利返家之行為，不可能於安非他命中毒、譫妄時
    發生，且被告仍記得發生時的經過，此與嚴重之安非他命中
    毒、譫妄之表現不同，故被告為本案行為時，並無安非他命
    中毒、譫妄之情形。
  ③「安非他命使用障礙症」另須評估有無相關之「精神病症」
    、「雙相情緒及相關障礙症」、「憂鬱症」，因相關之「精
    神病症」或「雙相情緒及相關障礙症」有可能造成衝動控制
    或判斷力之減損。所謂「精神病症」，指「幻覺」與「妄想
    」。…典型會造成判斷力或衝動控制能力減損之幻覺，必須
    是人在清醒時，清楚聽到講話的聲音，卻沒看到發出聲音的
    人或其他聲源，且旁人在場亦聽不到該聲音（聽幻覺），或
    看到別人看不到的影像（視幻覺）。常人聽到不合理的指示
    ，並不會去執行、看到影像也不會無端去攻擊，故會遵從幻
    覺而去為違法行為，表示幻覺對此患者有整體的影響，不單
    純只是聽到或看到，而是被迫必須去達成此不合理的命令（
    如：聽到神明的聲音），或具相當程度之特別意義（如：看
    到鬼要傷害自己），因此可知幻覺必具有一定影響力。既然
    幻覺具有一定影響力，故患者「罕見」因幻覺犯案後，「忘
    記」幻覺內容；且幻覺的「內容」應與「犯罪行為」有關。
    至於「妄想」為一錯誤的認知，推理過程錯誤，卻深信不疑
    。在妄想的影響下，患者亦有可能出現妄想影響下的不適切
    、混亂甚至違法行為。典型足以影響責任能力的妄想，通常
    患者會以與現實不符甚至怪異的說法，解釋如何發現、且為
    何相信該妄想，故在各種筆錄中縱使荒誕不經，但應說法一
    致，且妄想內容與行為必須有密切相關。評估被告可能在使
    用安非他命時，會有聽幻覺出現，如被告所述，在使用安非
    他命後，短期會出現聽幻覺，在過了幾天後、以及在鑑定時
    皆未觀察到，顯見其停用安非他命一段時間後，無任何精神
    上異常，故被告所稱的疑似聽幻覺，在診斷應為「安非他命
    所致之精神病」。而被告為本案行為時，雖稱是幻聽叫自己
    開槍，但被告所稱的幻聽，大約在40歲左右才出現，過去並
    沒有這些問題。細問其內容時，可發現被告所稱的幻聽內容
    常常較為簡單，例如被告只會回答就是有聽到聲音，但是聲
    音的內容與詳細的資料，被告皆無法說明清楚，與典型的聽
    幻覺，是清楚聽到人的聲音之情形不太相同；此外，聽幻覺
    會有相應的行為，如患者可能自言自語、對著聲音做出反擊
    等，但被告先稱自己與派出所無冤無仇，後又稱有聽到派出
    所有聲音，細問聲音情形時，被告稱聲音在派出所後面，但
    此與被告在派出所門前開槍之行為完全無關。因此，被告為
    本案行為時，無聽幻覺之影響。而與「安非他命使用障礙症
    」有關之「雙相情緒及其相關障礙症」、「憂鬱症」…經評
    估被告為本案行為時，未達「鬱症」、未達「躁症」亦未達
    「輕躁症」之程度。
  ④至於被告亦有使用海洛因的紀錄，但因本案並無相關使用海
    洛因的證據，而僅能稱其疑似有「海洛因使用障礙症」。不
    過「海洛因使用障礙症」本身亦不會造成判斷力或衝動控制
    能力之減損，同樣另須評估有無相關之「譫妄」、「中毒」
    、「精神病症」、「雙相情緒及相關障礙症」、「憂鬱症」
    等，症狀表現類似，同安非他命之評估方式，而被告為本案
    行為時，皆無上述問題。
  ⑤智能方面，被告智能商數屬正常偏低的範圍，但不能據此而
    認定其智能不足或退化。因智能不足之觀念從依賴智能商數
    分數，至目前改為整體評估，故縱使被告不配合智力測驗，
    亦不影響整體之鑑定結果。智能不足並非精神疾病，無法治
    療。但智能障礙屬於心智缺陷，嚴重時仍有可能影響判斷力
    或衝動控制能力，故實務上亦有因智能不足而犯罪者…。 智
    能不足診斷標準的改變，從原來強調智力測驗分數，改為強
    調臨床評估，判斷個人的智力以及適應狀況（依據適應功能
    缺失程度來區分障礙的嚴重程度），以期能準確判斷個人整
    體之情形…此種更改，有助於責任能力判斷上之鑑定。以被
    告鑑定過程之回應、行為和其社會生活之評估，可知其能力
    無任何退化跡象，其邏輯思考能力、解決問題能力、生活自
    理能力、社交溝通等能力，皆屬正常。
  ⑥人格障礙症方面，依照診斷準則的定義，指患者持續呈現的
　　內在經驗與行為型態，非常明顯地與其文化背景所預期者，
    產生偏頗的情況…。但此種疾患，尤其是「反社會型人格障
    礙症」及「邊緣型人格障礙症」者，其「衝動控制」雖受疾
    患影響，但因上述患者的各方面的能力並未因病減損，與常
    人無異，知道是非觀念，也可以不要衝動行事，故疾病影響
    的層面，僅止於該患者「不願意」遵守規範，或「不在意」
    侵犯他人權益，而非「不能」遵守。換言之，行為的決定權
    仍屬於自己，與其他被認為會減損責任能力之疾患，受症狀
    直接或間接影響，失去自控能力之狀況不同，故此類患者屬
    「可控制」的衝動…本次鑑定，被告確實自小有違規行為，
    不遵守規範、不在意他人權益等特徵出現，不願達成社會的
    預期，而出現行為問題，可能是長期且廣泛的行為模式。惟
    縱使屬「反社會型人格障礙症」，亦僅是個性上對他人之權
    益不願遵守，而非不能遵守，不致於減損其判斷是非或衝動
    控制之能力。
  ⑦綜合上述，被告認知功能正常，其為本案行為時，意識清楚
    、定向感正常，無明顯精神病症、無明顯情緒障礙等影響，
    亦無嚴重認知障礙等問題。因此，被告在邏輯思考能力、解
    決問題能力、社交溝通等能力，皆屬正常。而被告對空鳴槍
    後，立即離開，並未呆立於警局前，面對於公權力尚知道要
    躲避，一路逃回家中，定向感皆清楚。換言之，並非當場被
    逮、非未經思考之混亂行為，仍有計畫且邏輯佳，非屬因精
    神病症影響其辨識能力或衝動控制能力之行為表現，不是衝
    動之行為模式。其行為時之辨識能力、衝動控制能力，未達
    減損之程度。
　4.至於被告前於104年間，因本院104年度訴字第288號案件中
    ，雖曾經國立成功大學醫學院附設醫院鑑定，鑑定結果為「
    張員過去有行為規範障礙症以及藥物成癮史。於民國104年5
    月17日縱火時有明顯幻聽及妄想症狀，辨識其行為違法或欠
    缺依其辨識而行為之能力有顯著減低。另外就其安眠藥成癮
    及濫用的情況，建議宜由法律途徑強制介入，啟動保護管束
    相關機制定期驗尿」，有該醫院之精神鑑定書(含附件)1份
    、補充回覆1紙在卷可參(本院卷第97至106、129至130頁)。
    然細究該份鑑定報告，該次鑑定標的係被告於104年5月間之
    縱火行為，鑑定日期104年9月14日，距離被告本件犯行已經
    4年有餘，鑑定之犯罪行為態樣與本案全然不同。再考量此
    段期間被告亦曾因前案遭羈押、入監服刑而在監所2年多，
    應有相當時日未再施用毒品，於106年9月8日上開刑期執行
    完畢出監(詳本院卷第327至334頁所附臺灣高等法院被告前
    案紀錄表)後至110年間之前，並無犯罪遭偵查紀錄，是被告
    相關精神障礙、心智缺陷影響「其辨識行為違法或依其辨識
    而行為之能力」之程度，是否仍與104年5月間相同，實存有
    疑義。相較之下，前揭本案衛生福利部嘉南療養院之精神鑑
    定，是針對被告本案犯行，鑑定時日與本案犯罪時間較近，
    則對於被告本案犯行受精神障礙、心智缺陷之影響程度之判
    斷，相較前案所為之鑑定意見，應更符合被告於本案行為時
    之精神狀態，故不能以前案之鑑定結論為對被告有利之認定
    ，併此指明。
(四)辯護人雖以被告患有安非他命障礙症，有幻聽，本件持有槍
    彈時間僅3日即為警查獲，犯罪情節輕微為由，請求依刑法
    第59條規定酌減其刑。然按刑法第59條之酌量減輕其刑，必
    於犯罪之情狀，在客觀上足以引起一般人之同情，認為即予
    宣告法定最低度刑，猶嫌過重者，始有其適用。本件警方查
    獲被告非法持有之附表編號一、二所示非制式手槍、子彈7
    顆，子彈數量非少，且被告持有上開具殺傷力槍彈時間雖僅
    數日，但並非僅單純放置於固定處所加以持有，而係已有持
    該槍枝外出鳴槍使用之情形，可見被告本案犯行對社會治安
    所造成之危害非低，犯罪情節難認輕微。被告雖有上開精神
    障礙，但並未使被告不能認識其犯行具有違法性，且與非法
    持有具殺傷力槍彈之犯行無關連，在客觀上不足以引起一般
    同情，即與刑法第59條規定要件不合，不能依該規定酌量減
    輕其刑。至於被告犯後態度良好、坦承犯行，應屬量刑事由
    ，與是否得援引刑法第59條規定無關，併此敘明。
(五)爰審酌被告明知槍砲、彈藥均屬違禁物，存在高度之危險性
    ，對社會治安有重大危害，竟仍持有附表編號一、二所示槍
    彈，並考量被告持有附表編號一所示槍枝外出使用，持有具
    殺傷力槍彈之時間、數量，犯後坦承犯行之態度，兼衡被告
    之素行(累犯部分不重複評價)、國中畢業之智識程度、務農
    ，未婚、無子女之家庭生活經濟狀況，及長期因施用毒品而
    有安非他命使用障礙症、身心狀態不佳等一切情狀，量處如
    主文所示之刑，並就所處併科罰金部分，諭知易服勞役之折
    算標準。
六、沒收：
(一)扣案如附表一編號一所示具殺傷力之非制式手槍1支(含彈匣
    2個)，具有殺傷力，業已認定如前，應認係違禁物，不問屬
    於犯罪行為人與否，應依刑法第38條第1項規定宣告沒收。
(二)扣案附表編號二所示具殺傷力子彈，均於鑑驗時試射擊發，
    已喪失子彈之作用及性質而不具殺傷力，已非違禁物，自無
    庸諭知沒收。　　
(三)扣案如附表編號三、四所示子彈、彈殼，本不具殺傷力，非
    違禁物，不予宣告沒收。
(四)其餘扣案與毒品犯行相關物品（毒品殘渣袋、鋁箔紙、吸食
    器等物），則為被告另涉毒品案件之相關證物，與本案無關
    ，無從宣告沒收，附此敘明。
據上論斷，應依刑事訴訟法第299條第1項前段，判決如主文。
本案經檢察官陳于文提起公訴，檢察官陳擁文、莊士嶔到庭執行
職務。
中　　華　　民　　國　　111 　年　　2 　　月　　16　　日
                  刑事第十五庭  審判長法  官  莊政達
                                      法  官  陳貽明
                                      法  官  李音儀
以上正本證明與原本無異。
如不服本判決應於收受本判決後20日內向本院提出上訴書狀，並
應敘述具體理由。其未敘述上訴理由者，應於上訴期間屆滿後20
日內向本院補提理由書狀（均須按他造當事人之人數附繕本）「
切勿逕送上級法院」。 
    　　　　　　　　　　　　　　　　　書記官  陳怡蓁
中　　華　　民　　國　　111 　年　　2 　　月　　16　　日
附錄本案論罪科刑法條全文：
槍砲彈藥刀械管制條例第7條第1項、第4項：
未經許可，製造、販賣或運輸制式或非制式火砲、肩射武器、機
關槍、衝鋒槍、卡柄槍、自動步槍、普通步槍、馬槍、手槍或各
類砲彈、炸彈、爆裂物者，處無期徒刑或7年以上有期徒刑，併
科新臺幣3千萬元以下罰金。
未經許可，持有、寄藏或意圖販賣而陳列第1項所列槍砲、彈藥
者，處5年以上有期徒刑，併科新臺幣1千萬元以下罰金。

槍砲彈藥刀械管制條例第12條第4項
未經許可，持有、寄藏或意圖販賣而陳列子彈者，處5年以下有
期徒刑，併科新台幣300萬元以下罰金。
第1項至第3項之未遂犯罰之。
附表：
編號 扣案物 鑑定內容、鑑定書文號 扣案地點、沒收與否及依據 一 非制式手槍1支(槍枝管制編號：0000000000號，含彈匣2個) 1.鑑定內容：認係非制式手槍，由土耳其CARRERA廠RS30型空包彈槍，組裝已貫通之金屬槍管而成，擊發功能正常，可供擊發適用子彈使用，認具殺傷力。 2.內政部警政署刑事警察局110年6月28日刑鑑字第1100057511號鑑定書1份暨槍彈照片8張。 1.左列非制式手槍1支(含彈匣1個)部分，在被告上開住處浴室遭查扣。 2.另彈匣1個部分，在被告上開住處房間內遭查扣。 3.左列物品均屬違禁物，應依刑法第38條第1項規定宣告沒收。 二 具殺傷力子彈7顆（全部試射） 1.鑑定內容：送鑑子彈20顆 ①19顆，認均係非制式子彈，由金屬彈殼組合直徑約9.0mm金屬彈頭而成，採樣6顆試射(左列編號三部分其中6顆)，雖均可擊發，惟發射動能均不足，認不具殺傷力。 ②1顆，認分係非制式金屬彈殼及非制式金屬彈頭(左列編號四子彈部分)。 ③上開①未試射子彈13顆，均經試射：7顆，均可擊發，認具殺傷力(左列編號二部分)；6顆，雖均可擊發(左列編號三部分其中6顆)，惟發射動能均不足，認不具殺傷力。 2.鑑定文號： ①同上編號一之鑑定文書。 ②內政部警政署刑事警察局110年8月24日刑鑑字第1100087129號函1份。 1.左列編號二至四所示子彈，其中9顆在被告上開住處浴室遭查扣；其中6顆在被告上開住處房間內遭查扣；其中4顆(另含1顆已經擊發之子彈)在上開機車置物箱內查獲；另有彈殼1個，在臺南市○○區○○里○○00號前馬路遭查扣。 2.左列編號二所示之非制式子彈，雖具殺傷力，但上開7顆子彈已經擊發，喪失子彈之外型、結構、性能及效用，不再具殺傷力，已非屬違禁物，自無以諭知沒收。 3.左列編號三、四所示非制式子彈、彈殼，本不具殺傷力，亦非違禁物，故不予宣告沒收。 三 不具殺傷力子彈12顆（業經試射）   四 子彈1顆 彈殼1顆